臺灣高等法院民事判決　　　　　　　　　　　　　　九十三年度上易字第二一九號
　　上　訴　人　甲○○
　　訴訟代理人　駱志強
　　被　上訴人　高佢企業有限公司
　　法定代理人　高磊
右當事人間請求分配表異議之訴事件，上訴人對於中華民國九十三年一月十六日臺灣
臺北地方法院九十二年度訴字第五一八三號第一審判決提起上訴，本院於九十三年十
一月三十日言詞辯論終結，判決如下：
    主      文
上訴駁回。
第二審訴訟費用由上訴人負擔。
    事      實
甲、上訴人方面：
壹、聲明：
一、原判決不利於上訴人部分廢棄。
二、請求確認台灣台北地方法院九十年度執字第九七五九號強制執行分配表，上訴人
    甲○○對聖凱營造股份有限公司（下稱聖凱公司）之薪資債權新台幣（下同）壹
    拾柒萬仟壹佰元對被上訴人有優先權。
貳、陳述：除與原判決記載相同者外，補稱略以：
一、上訴人甲○○對聖凱公司之薪資債權符合勞動基準法第二十八條第一項之規定。
二、聖凱公司已經經濟部命令解散。
、證據：除援用第一審所提證據外，補提經濟部九十三年三月十一日經授中字第０
　　九三三四五七一六一一號函影本一件、聖凱營造股份有限公司變更登記表影本一
　　件、台灣台北地方法院民事執行處九十二年八月八日北院錦九十執甲字第九七五
　　九號函正本一件、經濟部九十三年五月十日經授中字第０九三三四六八一０八一
　　號函影本一件為證。
乙、被上訴人方面：
    被上訴人未於言詞辯論期日到場，據其提出之書狀，聲明、陳述如左：
壹、聲明：
一、上訴駁回。
貳、陳述：除與原判決記載相同者外，補稱略以：
一、按本法第二十八條第一項所定最優先受清償權之工資，以雇主於歇業、清算或宣
    告破產「前」六個月內所積欠者為限，勞動基準法施行細則第十五條定有明文。
二、依勞動基準法施行細則第十五條規定，上訴人僅得對訴外人聖凱營造公司（即其
    雇主）有停業歇業行為「前」六個月內之工資有優先權，其取得執行名義前雇主
    並未有歇業或宣告破產等情事，上訴人所請求最優先受清償權之工資與勞動基準
    法第二十八條第一項所規定情形實不相符。
、證據：援用第一審所提證據。
丙、本院依職權調台灣台北地方法院九十年度執字第九七五九號執行卷，及向財政部
    台灣省中區國稅局黎明稽徵所查詢聖凱公司有無停業、歇業及報繳營業稅等情。
    理      由
一、被上訴人經合法通知未於言詞辯論期日到場，核無民事訴訟法第三百八十六條各
    款所列情形，爰依上訴人之聲請，由其一造辯論而為判決。
二、上訴人主張訴外人聖凱營造股份有限公司（下稱聖凱公司），積欠其薪資十七萬
    三千一百元，經台灣桃園地方法院簡易庭八十九年度桃勞簡字第五號判決確定。
    上訴人持前揭確定判決為執行名義向台灣台北地方法院九十年度執字第九七五九
    號強制執行事件聲明參與分配。依勞動基準法第二十八條第一項規定，上訴人前
    揭對聖凱公司之工資債權，有優先權。詎執行法院將上訴人前述優先債權列為普
    通債權參與分配，上訴人向執行法院聲明異議，遭被上訴人為反對之陳述，爰依
    強制執行法第四十一條第一項之規定，請求確認台灣台北地方法院九十年度執字
    第九七五九號強制執行事件分配表，上訴人對聖凱公司之薪資債權十七萬三千一
    百元，對被上訴人有優先權。
    被上訴人對上訴人持上開確定判決對原法院九十年度執字第九七五九號強制執行
    事件聲明參與分配，執行法院將上訴人之上開債權列為普通債權。上訴人對分配
    表聲異議，其為反對陳述等情不爭執。但辯以上訴人請求最優先受清償之工資與
    勞動基準法第二十八條第一項、勞動基準法施行細則第十五條規定情形並不相符
    等語。
    （原審為上訴人敗訴之判決，上訴人提起上訴。）
三、
１、按債權人或債務人對於分配表所載各債權人之債權或分配金額有不同意者，應於
    分配期日一日前，向執行法院提出書狀，聲明異議。執行法院對於前條之異議認
    為正當，而到場之債務人及有利害關係之他債權人不為反對之陳述或同意者，應
    即更正分配表而為分配。異議未終結者，為異議之債權人或債務人，得向執行法
    院對為反對陳述之債權人或債務人提起分配表異議之訴，強制執行法第三十九條
    第一項、第四十條第一項、第四十一條第一項前段定有明文。
２、查本件上訴人以台灣桃園地方法院簡易庭八十九年度桃勞簡字第五號民事確定判
    決為執行名義（即聖凱公司應給付甲○○一十七萬三千一百元，及自八十九年二
    月九日起至清償日止按年息百分之五計算之利息。）向原法院九十年度執字第九
    七五九號強制執行程序聲明參與分配，原法院民事執行處九十二年八月八日北院
    錦九十執甲字第九七五九號函附之分配表將其債權列為普通債權，上訴人於九十
    二年八月二十八日具狀聲明異議，被上訴人於九十二年九月八日收受執行法院檢
    附之上訴人異議狀，於九十二年九月十二日陳報反對意見等情，有上開執行案卷
    可稽。
３、從而上訴人依前開規定，提起本件分配表異議之訴，即無不合。
四、茲審酌上訴人之主張是否有理由：
１、按雇主因歇業、清算或宣告破產，本於勞動契約所積欠之工資未滿六個月部分，
    有最優先受漬償之權，勞動基準法第二十八條第一項定有明文。又勞動基準法第
    二十八條第一項所定最優先受清償權之工資，以雇主於歇業、清算或宣告破產前
    六個月內所積欠者方限，勞動基準法施行細則第十五條亦定有明文。
２、查本件上訴人參與分配之執行名義即台灣桃園地方法院簡易庭八十九年度桃勞簡
    字第五號判決，上訴人主張聖凱公司積欠其自八十七年三月起至八十七年七月止
    之薪資共十五萬元，另上訴人曾代聖凱公司墊付薪資予聖凱公司聘僱之臨時工計
    二萬三千一百元，爰依僱傭契約及無因法律關係請求聖凱公司給付一十七萬三千
    一百元及遲延利息，有該判決可稽（見本院卷第五二頁）。
３、上訴人主張聖凱公司於八十七年十一月即停業（見本院卷第七六頁），為被上訴
    人否認，上訴人亦未舉證證明，其此部分主張即非可採。
４、上訴人另以聖凱公司係於九十年五月二十四日即辦妥遷移變更至台中市南屯區○
    ○○○路三九四號主張聖凱公司至少於九十年間即停、歇業（見本院卷第二三、
    七０頁）云云。查縱上訴人此部分主張屬實，則聖凱公司歇業之時間為九十年間
    ，上訴人對聖凱公司之薪資債權十五萬元為八十七年三月至八十七年七月間，並
    非聖凱公司歇業前六個月內所積欠；且上訴人對聖凱公司另二萬三千一百元債權
    並非薪資債權，是上訴人亦不得主張依勞動基準法第二十八條第一項規定優先受
    償。
５、又原審依職權查詢聖凱公司並無聲請清算或宣告破產等情，有原法院九十二年十
    二月十日民事案件審理單在卷足憑。
６、上訴人主張其對聖凱公司之債權十七萬三千一百元有優先權云云，即無足採。
五、綜上所述，上訴人依勞動基準法第二十八條第一項規定，請求確認其前揭對聖凱
    公司之薪資及無因管理債權有優先權，為無理由，應予駁回。原審為上訴人敗訴
    之判決，並無不合。上訴意旨指摘原判決不當，求予廢棄改判，為無理由，應予
    駁回。
六、本件事證已明，兩造其餘攻擊防禦方法，經核與本判決之結果不生影響，爰不一
    一論述。
七、據上論結，本件上訴為無理由，依民事訴訟法第四百六十三條、第三百八十五條
    第一項前段、第四百四十九條第一項、第七十八條，判決如主文。
中　　　華　　　民　　　國　　九十三　　年　　　十二　　月　　十四  　　日
　　　　　　　　　　　　　　　　    民事第十庭
　　　　　　　　　　　　　　　　　　    審判長法　官　吳  景  源
　　　　　　　　　　　　　　　　　　　　　    法　官　連  正  義
                                              法　官　滕  允  潔
右正本係照原本作成。
不得上訴。
中　　　華　　　民　　　國　　九十三　　年　　 十二 　　月　　 十四 　　日
　　　　　　　　　　　　　　　　　　　　　    書記官　黃  麗  玲
